臺灣桃園地方法院刑事判決　　　　　　　　　　　　　九十三年度訴字第八六一號
　　公　訴　人　臺灣桃園地方法院檢察署檢察官
　　被　　　告　甲○○　男　三.
右列被告因違反毒品危害防制條例案件，經檢察官提起公訴（九十三年度毒偵字第一
二九一號）及移送併案審理（九十三年度毒偵字第二０六五號），由本院合議庭裁定
改依簡式審判程序審理，本院判決如左：
    主    文
甲○○連續施用第一級毒品，累犯，處有期徒刑捌月，扣案之第一級毒品海洛因伍包
（驗餘淨重合計壹點伍捌公克）、第一級毒品海洛因貳包（驗餘淨重合計零點貳玖公
克）、殘留海洛因之分裝袋拾參個，均沒收銷燬之；又注射針筒拾捌支、注射橡皮帶
參條、削尖吸管貳支、橡皮管壹條、分裝袋壹佰伍拾參個，均沒收。又連續施用第二
級毒品，累犯，處有期徒刑陸月，扣案之玻璃球吸食器壹個、同前分裝袋壹佰伍拾參
個，均沒收。應執行有期徒刑壹年，扣案之第一級毒品海洛因伍包（驗餘淨重合計壹
點伍捌公克）、第一級毒品海洛因二包（驗餘淨重合計零點貳玖公克）、殘留海洛因
之分裝袋拾參個，均沒收銷燬之；又注射針筒拾捌支、注射橡皮帶參條、削尖吸管貳
支、橡皮管壹條、分裝袋壹佰伍拾參個及玻璃球吸食器壹個，均沒收。
    事    實
一、甲○○前因違反麻醉藥品管理條例案件，經本院於民國八十六年十月三十日以八
    十六年度易字第四三四七號判決判處有期徒刑六月，如易科罰金，以三百元折算
    一日，嗣上訴，經臺灣高等法院於八十六年十二月三十一日以八十六年上易字第
    八五六六號判決上訴駁回確定，於八十八年五月一日執行完畢。
二、甲○○另因施用毒品案件，經本院以八十七年度毒聲字第二三號裁定送觀察、勒
    戒後，認有繼續施用毒品之傾向，經本院以八十七毒聲字第四八四號裁定令入戒
    治處所施以強制戒治，嗣經本院以八十七年度毒聲字第二三二四號裁定停止戒治
    ，所餘戒治期間付保護管束，於八十八年六月二十三日戒治期滿，由本院於八十
    八年十一月三十日以八十七年度易字第一二三八號判決免刑，於八十九年一月二
    十六日確定。詎仍不知悔改，於前開免刑判決確定後五年內復分別基於施用第一
    級毒品海洛因、第二級毒品安非他命之概括犯意，自九十三年一月十五日起至九
    十三年五月七日止，在其位於桃園縣八德市○○街二七號住處等處，連續施用第
    一級毒品海洛因多次；另自九十三年三月五日起至同年五月七日止，在上址住處
    ，連續施用第二級毒品安非他命多次。先後於(一)九十三年三月五日上午九時許，
    在該上址住所為警查獲，並扣得毒品海洛因五包（驗餘淨重合計一‧五八公克）
    、二包白粉（無毒品成分）、其所有供施用第一級毒品海洛因用之注射針筒九支
    、注射橡皮帶三條、預備供施用分裝第一、二級毒品之分裝袋四十八個及與本案
    無關之磅秤乙台；(二)九十三年五月七日下午十四時許，在桃園縣桃園市○○路一
    三一號二樓為警查獲，並扣得第一級毒品海洛因二包（驗餘淨重合計０‧二九公
    克）、白粉二包（無毒品成分）、殘留海洛因無法析離之殘渣袋十三個、供施用
    第一級毒品海洛因用之注射針筒九支、分裝用削尖吸管二支、橡皮管一條、預備
    供施用分裝第一、二級毒品用之分裝袋一百零五個及其所有供施用第二級毒品安
    非他命用之玻璃球吸食器一個。
二、案經臺北縣政府警察局三峽分局報告台灣桃園地方法院檢察署檢察官偵查起訴。
    理    由
一、按刑事訴訟法第二百七十三條之一規定除被告所犯為死刑、無期徒刑、最輕本刑
    為三年以上有期徒刑之罪、或高等法院管轄第一審案件者外，於審判期日前之程
    序進行中，被告先就被訴事實為有罪之陳述時，審判長得告知被告簡式審判程序
    之旨，並聽取當事人、代理人、辯護人及輔佐人之意見後，裁定進行簡式審判程
    序。經查，本件被告甲○○被訴毒品危害防制條例一案，非前開不得進行簡式審
    判程序之案件，經被告於本院審理時就被訴事實為有罪之陳述，且經本院告知被
    告簡式審判程序之旨，聽取被告及檢察官之意見後，爰依右開刑事訴訟法第二百
    七十三條之一之規定，當庭裁定改依簡式審判程序審判之，合先敘明。
二、右揭事實，業經被告甲○○坦承不諱，而被告第一次為警查獲所採集之尿液經送
    驗結果尿液有嗎啡（海洛因經人體代謝呈嗎啡陽性反應）、安非他命陽性反應，
    此有臺灣檢驗科技股份有限公司濫用藥物尿液檢驗報告一紙附卷可稽（見九十二
    年度毒偵字第一二九一號偵查卷第五一頁）；第二次為警查獲所採集之尿液經送
    驗結果尿液有嗎啡陽性反應，此有桃園縣衛生局不法藥物尿液檢定書一紙附卷可
    稽（見九十三年度毒偵字第二０六五號偵查卷第四八頁）。並有如事實欄所載之
    扣案物品扣案足資佐證，而本案被告第一次為警查獲扣得之白粉七包，其中標示
    Ｈ（＋）五包（驗餘淨重合計一‧五八公克），確含第一級毒品海洛因成分，有
    法務部調查局調科壹字第０八０００七四八二號鑑定通知書一紙在卷可稽（見九
    十二年度毒偵字第一二九一號偵查卷第五二頁），第二次為警查獲之白粉四包，
    其中標示Ｈ（＋）二包（驗餘淨重合計０‧二九公克），確含第一級毒品海洛因
    成分，有法務部調查局調科壹字第０八０００七七一五號鑑定通知書一紙在卷可
    稽（附本院卷），足徵被告自白與事實相符，其多次施用第一級毒品海洛因、第
    二級毒品安非他命之事實，堪以認定。又被告甲○○另因施用毒品案件，經本院
    以八十七年度毒聲字第二三號裁定送觀察、勒戒後，認有繼續施用毒品之傾向，
    經本院以八十七毒聲字第四八四號裁定令入戒治處所施以強制戒治，嗣經本院以
    八十七年度毒聲字第二三二四號裁定停止戒治，所餘戒治期間付保護管束，於八
    十八年六月二十三日戒治期滿，由本院於八十八年十一月三十日以八十七年度易
    字第一二三八號判決免刑，於八十九年一月二十六日確定等情，此有臺灣高等法
    院被告全國前案紀錄表及本院上開判決書電腦列印本一份附卷可稽（見九十二年
    度毒偵字第一二九一號偵查卷第五二頁）。綜上，被告於前開免刑判決確定後，
    五年內再犯毒品危害防制條例第十條第一項、第二項之罪，應予依法論科。
三、核被告甲○○所為，係犯毒品危害防制條例第十條第一項、第二項之施用第一級
    毒品海洛因及第二級毒品安非他命罪。被告持有第一級毒品海洛因及第二級毒品
    安非他命，意在供己施用，其持有海洛因與安非他命之低度行為皆應為施用之高
    度行為吸收，均不另論罪。又被告先後多次施用第一級毒品海洛因與第二級毒品
    安非他命之行為，時間均各自緊接，犯罪構成要件各相同，各顯係基於概括犯意
    為之，均應依連續犯規定以一罪論，並各依法加重其刑。其所犯上開二罪之間，
    犯意各別，行為互殊，應予分論併罰。又公訴人起訴之事實僅敘及，被告於九十
    三年一月中旬起至同年三月四日止，在桃園縣八德市○○街二七號施用第一級毒
    品海洛因，及於九十三年三月五日下午十四時許為警查獲採尿回溯九十六小時內
    ，施用第二級毒品安非他命之事實，逾該部分之其餘被告施用第一級毒品海洛因
    、第二級毒品安非他命之犯行，因與公訴人起訴被告施用第一級毒品海洛因、第
    二級毒品安非他命之事實，各具有連續犯之裁判上一罪關係，各應為起訴效力所
    及，本院自得一併審理。又被告有如事實欄所示前案紀錄，於八十八年五月一日
    執行完畢等情，有上開臺灣高等法院被告全國前案紀錄表一份附卷可稽，其於刑
    之執行完畢五年以內再犯本件有期徒刑以上之罪，為累犯，應依刑法第四十七條
    規定加重其刑，所犯上開二罪並各依法遞加之。爰審酌被告施用毒品次數非少，
    犯行所生危害，已曾因相同犯行經觀察、勒戒、強制戒治等處遇後猶未能使其知
    所省惕，根絕施用毒品惡習，足徵其沾染甚深，犯後坦承犯行態度良好等及其他
    一切情狀，量處如主文所示之刑，並定其應執行之刑。
四、沒收：
  (一)被告第一次為警查獲扣案標示Ｈ（＋）之第一級毒品海洛因五小包（驗餘淨重合
    計一‧五八公克）、被告第二次為警查獲扣案標示Ｈ（＋）之第一級毒品海洛因
    二小包（驗餘淨重合計０‧二九公克），係屬毒品，另扣得殘留海洛因之分裝袋
    十三個，因與海洛因無法析離，爰均依毒品危害防制條例第十八條第一項前段規
    定，沒收銷燬之。
  (二)被告第一次為警查獲注射針筒九支、分裝袋四十八個及注射橡皮帶三條，第二次
    為警查獲扣得之注射針筒九支、削尖吸管二支、橡皮管一條、分裝袋一百零五個
    、玻璃球吸食器一個等物，非「專供」被告施用毒品所用之器具，自無法依同條
    例第十八條第一項前段規定宣告沒收銷燬之，上開物品既均係被告所有，其中注
    射針筒、注射橡皮帶、削尖吸管及橡皮管復為供施用第一級毒品犯罪所用之物，
    另玻璃球吸食器則係供施用第二級毒品犯罪所用之物，而分裝袋則係分裝第一、
    二級毒品預備供被告施用毒品海洛因、安非他命所用之物，業據被告供承在卷，
    爰依刑法第三十八條第一項第二款規定，宣告沒收。
  (三)至被告第一次為警查獲扣得之磅秤乙台，經核與被告與施用毒品海洛因、安非他
    命無關，另被告第一次為警查獲扣案標示Ｈ（－）之白粉二包、第二次為警查獲
    扣案標示Ｈ（－）之白粉二包，均未發現法定毒品成分，上開物品復未能證明係
    供被告施用毒品所用或預備供施用毒品所用之物，經核均與本案無關，爰均不予
    宣告沒收，附此敘明。
據上論斷，應依刑事訴訟法第二百七十三條之一、第二百九十九條第一項前段，毒品
危害防制條例第十條第一項、第二項、第十八條第一項前段，刑法第十一條、第五十
六條、第四十七條、第五十一條第五款、第三十八條第一項第二款，判決如主文。
本案經檢察官廖先志到庭執行職務。
中　　　華　　　民　　　國　　九十三　　年　　　七　　　月　　 三十 　　日
                                臺灣桃園地方法院刑事第十二庭
                                      法　官　黃永定
右正本證明與原本無異。
如不服本判決，應於判決送達後十日內，向本院提出上訴狀。
                                      書記官　施春祝
中　　　華　　　民　　　國　　九十三　　年　　　七　　　月　　 三十 　　日
附論罪科刑依據之法條：
毒品危害防制條例第十條
施用第一級毒品者，處六月以上五年以下有期徒刑。
施用第二級毒品者，處三年以下有期徒刑。
